臺灣高雄地方法院民事裁定
111年度簡上字第321號
上  訴  人  蔡德祥  

被上訴人    王崧名  
上列當事人間請求分割共有物事件，上訴人對於中華民國111年7
月26日本院高雄簡易庭110年度雄簡字第2258號第一審判決提起
上訴，本院裁定如下：
    主    文
上訴人應於收受本裁定正本之日起7日內，繳納第二審裁判費新
臺幣1,500元，逾期不補正，即駁回上訴。
    理    由
一、按上訴不合法者，第二審法院應以裁定駁回之。但其情形可
    以補正者，審判長應定期間先命補正，此觀民事訴訟法第43
    6條之1第3項準用同法第463條，再準用同法第249條第1項第
    6款、第444條第1項等規定即明。又請求分割共有物之訴，
    其訴訟標的價額之計算，應以原告在第一審起訴時因分割所
    受利益之客觀價額為準，此種案件上訴時，其訴訟標的價額
    及上訴利益額，亦以此為準，不因被告或原告提起上訴而有
    所歧異（最高法院72年度台抗字第472號裁定意旨參照）。
二、本件被上訴人王崧名於原審起訴依民法第824條第1項第2款
    前段規定，請求分割兩造共有如附表所示之房地（下分稱系
    爭建物、系爭土地，合稱系爭不動產），並主張其各持有系
    爭土地應有部分1/200、系爭建物應有部分1/12，揆諸前揭
    規定及說明，本件之訴訟標的價額核定，應以被上訴人因分
    割所受利益應以起訴時即民國109年3月6日之客觀交易價格
    為斷。查系爭不動產於110年7月間經強制執行程序認定系爭
    土地金額為新臺幣（下同）278萬9,999元、系爭建物金額為
    65萬元，有上訴人提出本院執行處公文可參，此一金額應可
    正確反應系爭不動產於起訴時之市價，本件訴訟標的價額應
    核定為6萬8,117元【計算式：（2,789,999元×1/200）＋（65
    0,000元×1/12）＝68,117元，元以下四捨五入】。從而，上
    訴人不服第一審判決提起上訴，揆之首揭規定及說明，其上
    訴利益額亦應以被上訴人起訴時因分割所受利益之客觀價額
    即6萬8,117元為準，故應徵第二審裁判費1,500元，茲限上
    訴人於收受本裁定正本送達翌日起5日內，如數逕向本院繳
    納1,500元，逾期未繳納，即駁回其訴。又上訴人提起上訴
    後雖陸續聲請訴訟救助，惟均經本院於111年9月30日以111
    年度救字第129號裁定、於111年10月20日以111年度救字第1
    37號裁定駁回訴訟救助聲請在案，有該等案卷可稽，併此敘
    明。
中　　華　　民　　國　　111 　年　　10　　月　  20  　日
                民事第三庭    審判長法　官 高瑞聰　
　　　　　　　　                    法  官 黃姿育
　　　　　　　　                    法  官 林家伃
以上正本係照原本作成。　　　　　　　　
核定訴訟標的價額部分，如不服裁定得於收受送達後10日內向本
院提出抗告狀，並繳納抗告費新臺幣1千元。
命補繳裁判費部分不得抗告。
中　　華　　民　　國　　111 　年　　10　　月　　20　　日
　　　　　　　　　　　　　　　　    書記官 陳郁惠
附表：
編號 不動產標示 分割前共有人：權利範圍 1 高雄市○○區○○段○○段0000地號土地，面積332平方公尺。 王崧名：1/200 黃韻蓉：1/200 蔡賴氣：1/100 蔡德祥：1/100 康蔡玉蘭：1/100 蔡秀蓁即吳蔡玉秀：1/100 蔡德春：1/100 2 高雄高雄市○○區○○段○○段00000 ○號，門牌號碼高雄市○○區○○路000 巷00號2 樓之1(基地坐落同上地號土地) ，面積68.74平方公尺，五層鋼筋混凝土造之第二層房屋。 王崧名：1/12 黃韻蓉：1/12 蔡賴氣：1/6 蔡德祥：1/6 康蔡玉蘭：1/6 蔡秀蓁即吳蔡玉秀：1/6蔡德春：1/6